臺灣雲林地方法院民事判決
            109年度六小字第439號
原      告  韓恭寶  

被      告  曾杰滕  
上列當事人間損害賠償事件，於中華民國110年1月28日言詞辯論
終結，本院判決如下：
    主  文
原告之訴駁回。
訴訟費用新台幣壹仟元由原告負擔。
    事  實  及  理  由
一、原告起訴主張：
  ㈠被告係台西客運之司機對原告恫嚇「你大小聲什麼，我命令
    你馬上給我下車」等語，使原告之精神心靈受到傷害，本人
    亦患重大疾病之患者，依民法第195條請求精神賠償。並聲
    明：被告應給付原告台幣12,000元；訴訟費用由被告負擔。
  ㈡對被告抗辯所為之陳述：
    我第一次刷卡成功，我上車被告就趕我下車，我第二次刷卡
    後，被告又趕我下車，我想下車，結果第三、四次都刷不成
    功，就被瑣卡，才請站務人員幫我解卡。
二、被告抗辯意旨：
  ㈠原告所述非事實，畫面（指光碟）所呈現才是真實，原告一
    上車就很激動，原告最後一次才刷成功，畫面也是顯示他第
    五次才刷成功，我也有讓他上車，因為他一直拍刷卡機，如
    果沒有刷成功會亮紅燈，我有講說沵沒有刷卡成功，不能上
    車，因刷卡沒有過會被稽查，而且我們服務業就是載客人，
    怎麼可能按正常程序刷卡成功而不給他上車。
　㈡聲明：原告之訴駁回；訴訟費用由原告負擔。　
三、得心證之理由：
  ㈠按「當事人主張有利於己之事實者，就其事實有舉證之責任
    。」民事訴訟法第277條前段定有明文。
  ㈡原告主張之事實，雖據其提出雲林地方法院檢察署檢察官109
    年度偵字第2482號不起訴處分書、乘車刷卡紀錄等為證，惟
    被告否認有對原告恫嚇「你大聲什麼，我命令你下車」等語
    ，亦否認有無故拒絕載運之情事。經查，本院勘驗車上錄影
    光碟（在上開偵查卷內）如下：
   1、錄影畫面顯示行車紀錄器之鏡頭朝公車車門處拍攝，可拍
       攝到乘客上下車狀況，勘驗筆錄上所記載之時間係錄影
       之時間，併此說明。
   2、光碟錄影時間18：23：13-18：23：50畫面顯示當時原告
     依引導人員指示上車，上車後即先用悠遊卡感應刷卡機（
     光碟錄影時間18：23：17），因感應失敗，即見原告回頭
     與引導人員發生爭執；原告於第二次用力悠遊卡拍打感應
     機（光碟錄影時間18：23：21）後，即與被告發生爭執；
     嗣經原告第三次用力拍打感應機（光碟錄影時間18：23：2
     4）後，即見原告對被告咆嘯。原告依被告指示，第四次輕
     輕刷感應器（光碟錄影時間18：23：28），依舊感應失敗
     ，原告便再次與被告發生爭執；原告經被告要求再次刷卡
     感，然原告因第五次刷卡（光碟錄影時間18：23：34）後
     ，隨即與被告發生爭執，並下車離開，被告因而將車門關
     閉。
  3、只見雙方爭執非常激烈，但是聽不到聲音及內容。
　㈢由上勘驗結果，可知原告上車當時刷卡並不順利，情緒亦屬
    激動，故首先與引導上車人員發生口角，又因多次刷卡不成
    功，復以手拍打刷卡感應機，故又與司機（即被告）發生爭
    執，雖然參照原告提出之刷卡紀錄，可知道原告最後一次有
    刷卡成功，究與原告所稱伊一上車就刷卡成功，隨即被被告
    大聲命令下車之情節有別。衡情，原告倘一上車就刷卡成功
    ，而原告與被告間既互不認識，亦無仼何嫌隙，被告並無在
    原告刷卡成功之情形下，卻大聲嚇令原告下車之可能，此從
    原告一開始先與引導上車人員發生口角，並多次拍打感應器
    ，可證原告一開始刷卡不順利，且拍打感應器危害到機器之
    安全，亦耽誤到發車之時間，及行車之安全，由於原告有先
    前之不合理行為，業已妨害到被告行車之安全，故被告縱有
    請求原告下車之事實，亦屬合乎情理。基此，尚難認被告要
    求原告下車之行為，有侵害到原告之人格權可言。況從勘驗
    光碟結果，僅見兩造雙方爭執非常激烈，但聽不到聲音及其
    內容，是被告是否有對原告恫嚇「你大聲什麼，我命令你下
    車」之行為，要屬無從證明。而參酌本件原告告訴被告妨害
    自由案件，在偵查中證人張水鳯證稱：「當時在車門下方，
    有聽到被告對告訴人（指原告）說『你是在兇什麼』，沒有聽
    到被告對告訴人說『你大聲什麼，我命令你下車』」等語。故
    檢察官認被告並無妨害原告行使搭乘交通工具之權利，而為
    處分不起訴，此有不起訴處分書在卷可稽，並已調卷查明，
    應屬可信。是原告主張之事實，難以採信。此外，原告未能
    提出被告有何沒有正當理由拒絕載運，大聲嚇令原告下車，
    致違反民法第195條規定侵害原告人格權之證據，則揆諸上
    開民事訴訟法第277條前段規定意旨，原告之請求為無理由
    ，應予駁回。
四、本件事證已臻明確，兩造其餘主張及攻擊防禦方法核與本件
    判決結果不生影響，爰不一一論述。
五、訴訟費用負擔之依據：民事訴訟法第78條。
中　　華　　民　　國　　110 　年　　2 　　月　　23　　日
                       斗六簡易庭
                                  法  官　陳定國
以上正本證明與原本無異。
如不服本判決，應於送達後20日內，以判決違背法令為由，向本
院斗六簡易庭提出上訴狀並表明上訴理由（上訴理由應記載原判
決所違背之法令及其具體內容、依訴訟資料可認為原判決有違背
法令之具體事實）。如於本判決宣示後送達前提起上訴者，應於
判決送達後20日內補提上訴理由書（須按他造人數附繕本）。
中　　華　　民　　國　　110 　年　　2 　　月　　23　　日
                                  書記官　黃鷹平